【裁判字號】    92,易,988
【裁判日期】    920428
【裁判案由】    毒品危害防制條例
【裁判全文】
臺灣板橋地方法院刑事判決                          九十二年度易字第九八八號
    公  訴  人  臺灣板橋地方法院檢察署檢察官
    被      告  甲○○
右列被告因違反毒品危害防制條例案件，經檢察官提起公訴（九十二年度毒偵字第三
○七號），本院判決如左：
    主  文
甲○○施用第二級毒品，累犯，處有期徒刑陸月，如易科罰金以佰元折算壹日。
    事  實
一、甲○○前曾於民國八十二年、八十三年間因違反麻醉藥品管理條例、肅清煙毒條
    例案件，先後經本院判處有期徒刑七月、三年六月確定後，定其應執行有期徒刑
    三年十月，自八十三年三月七日起執行，至八十四年十月二十一日假釋出監（原
    應至八十六年八月二十八日縮刑期滿），又於八十五年間因竊盜、違反麻醉藥品
    管理條例等案件，經本院各判處有期徒刑七月，定其應執行有期徒刑一年確定，
    並撤銷上開假釋，接續執行上開案件殘刑一年十月七日，自八十五年九月二十三
    日起執行，其後於八十七年三月十九日假釋出監，至八十七年十月二十七日縮刑
    假釋期滿執行完畢；又於八十八年、八十九年間因毒品危害防制條例（轉讓禁藥
    ）、竊盜案件，先後經本院判處有期徒刑十月、六月確定，自八十九年七月十六
    日起接續執行，其後於九十年九月二十日假釋出監，至九十年十月二十二日縮刑
    假釋期滿執行完畢。其又曾於八十七年十月間因施用毒品案件，經依本院裁定送
    觀察、勒戒及強制戒治（其間曾於八十八年四月二十三日停止戒治出所，八十九
    年一月一日經撤銷停止戒治後續入所執行強制戒治）後，於八十九年七月十五日
    （起訴書誤認為「八十八年十一月六日」）強制戒治期滿，由臺灣板橋地方法院
    檢察署檢察官於八十九年八月八日以八十九年度戒毒偵字第五○○號不起訴處分
    確定。詎其仍不知悔改，復於五年內再基於施用毒品之犯意，於九十一年十二月
    四日下午某時，在其臺北縣三峽鎮○○路五十七巷六號住處，施用第二級毒品安
    非他命一次。嗣其於九十一年十二月五日上午九時五十五分許，經警以其為列管
    毒品人口通知到場採尿送驗結果，驗有安非他命類藥物陽性反應（另同時驗有鴉
    片類嗎啡藥物陽性反應，涉有施用第一級毒品海洛因犯行部分，另經檢察官移送
    併案審理，業由本院於九十二年二月二十七日以九十二年度訴字第二六二號刑事
    判決判處有期徒刑十月在案），因而查獲上情。
二、案經臺北縣政府警察局三峽分局報請臺灣板橋地方法院檢察署檢察官偵查起訴。
    理  由
一、訊據被告甲○○對於右揭時地施用第二級毒品安非他命之犯罪事實坦承不諱，並
    有臺北縣政府警察局三峽分局被告「列管毒品人口尿液檢驗採集送驗紀錄表」影
    本、臺灣檢驗科技股份有限公司出具之被告「濫用藥物尿液檢驗報告」一紙在卷
    可資佐證。又被告前曾於八十七年十月間因施用毒品案件，經依本院裁定送觀察
    、勒戒及強制戒治（其間曾於八十八年四月二十三日停止戒治出所，八十九年一
    月一日經撤銷停止戒治後續入所執行強制戒治）後，於八十九年七月十五日強制
    戒治期滿，由臺灣板橋地方法院檢察署檢察官於八十九年八月八日以八十九年度
    戒毒偵字第五○○號不起訴處分確定，有上開不起訴處分書在卷足憑。其於上開
    強制戒治期滿不起訴處分後，五年內再犯本件施用第二級毒品安非他命之罪，罪
    證明確，應予依法論科。
二、核被告甲○○所為，係犯毒品危害防制條例第十條第二項之施用第二級毒品罪。
    其施用毒品前之持有毒品行為，應為施用之高度行為所吸收，不另論罪。又被告
    前曾於八十二年、八十三年間因違反麻醉藥品管理條例、肅清煙毒條例案件，先
    後經本院判處有期徒刑七月、三年六月確定後，定其應執行有期徒刑三年十月，
    自八十三年三月七日起執行，至八十四年十月二十一日假釋出監（原應至八十六
    年八月二十八日縮刑期滿），又於八十五年間因竊盜、違反麻醉藥品管理條例等
    案件，經本院各判處有期徒刑七月，定其應執行有期徒刑一年確定，並撤銷上開
    假釋，接續執行上開案件殘刑一年十月七日，自八十五年九月二十三日起執行，
    其後於八十七年三月十九日假釋出監，至八十七年十月二十七日縮刑假釋期滿執
    行完畢；又於八十八年、八十九年間因毒品危害防制條例（轉讓禁藥）、竊盜案
    件，先後經本院判處有期徒刑十月、六月確定，自八十九年七月十六日起接續執
    行，其後於九十年九月二十日假釋出監，至九十年十月二十二日縮刑假釋期滿執
    行完畢，此有臺灣高等法院被告全國前案紀錄表在卷可稽，被告前受有期徒刑執
    行完畢，於五年以內再犯本件有期徒刑以上之罪，為累犯，應依刑法第四十七條
    規定，加重其刑。爰審酌被告施用毒品情節、對社會之危害及其犯罪後坦承之態
    度等一切情狀，量處如主文所示之刑，並諭知易科罰金之折算標準。
據上論斷，應依刑事訴訟法第二百九十九條第一項前段，毒品危害防制條例第十條第
第二項、第二十三條第二項前段，刑法第十一條前段、第四十七條、第四十一條第一
項前段，罰金罰鍰提高標準條例第二條，判決如主文。
本案經檢察官王秀慧到庭執行職務
中      華      民      國    九十二    年      四      月    二十八    日
        臺灣板橋地方法院刑事第六庭
                                        法  官  彭  全  曄
右正本證明與原本無異
如不服本判決應於送達後十日內向本院提出上訴狀
                                        書記官  梁  宜  庭
中      華      民      國    九十二    年      五      月      二      日
附錄本案論罪科刑法條全文：
毒品危害防制條例第十條：
施用第一級毒品者，處六月以上五年以下有期徒刑。
施用第二級毒品者，處三年以下有期徒刑。


司法院資訊處製作；財團法人民間司法改革基金會備份。
